# 收入确认

提问人：liuguoan 时间：2023-02-04 09:28:07
陈版您好，A公司为拟上市公司，在对客户销售时会存在赠送的情形，如销售 100 件产品（每件产品 100 元），赠送 5 件产品。客户在确认收货的单据上仅确认收到货物 100 件。请问上述情形下A公司应该如何确认收入？

回答人：chenyiwei
该种情形应按数量折扣处理（即收取 100 件产品的价款，但销售数量为 105 件）。即总价不变，数量增加，单价相应降低。
由于此处“赠”是以“买”为前提的，不是无偿赠送，故不应单独确认销售费用。